臺灣高等法院刑事判決　　　　　　　　94年度上訴字第1380號
上　訴　人
即　被　告　乙○○
選任辯護人　翁方彬律師
上列上訴人因違反毒品危害防制條例案件，不服臺灣基隆地方法
院94年度訴字第140號，中華民國94年3月28日第一審判決（起訴
案號：臺灣基隆地方法院檢察署94年度毒偵字第335號），提起
上訴，本院判決如下：
    主  文
上訴駁回。
    事  實
一、乙○○前於民國（下同）82年間，因違反肅清煙毒條例案件
    ，經原審判處應執行有期徒刑4年6月（嗣經本院駁回上訴確
    定）；於83年間，因違反麻醉藥品管理條例案件，經原審判
    處有期徒刑6年確定，嗣後經原審定執行刑為有期徒刑10年4
    月確定，而於執行中曾假釋後又遭撤銷假釋，故於93年4月
    21日始因縮刑期滿而執行完畢；其又曾因施用第2級毒品安
    非他命案件，經原審裁定送勒戒處所觀察勒戒後，認其有繼
    續施用之傾向，原審復以88年度毒聲字第1040號裁定令入戒
    治處所施以強制戒治，嗣戒治成效經評定為合格，而停止戒
    治付保護管束，至89年5月30日保護管束期滿，經台灣基隆
    地方法院檢察署檢察官於89年6月20日以89年度戒毒偵字第
    50號不起訴處分。詎其仍不知悔改，復基於施用第1級毒品
    海洛因之犯意，於94年1月19日下午7時許，在基隆市○○區
    ○○街83巷52號住處，將第1級毒品海洛因摻於香煙中而施
    用1次；另基於施用第2級毒品安非他命之犯意，於94年1月
    20 日凌晨1時許，在基隆市○○路52之1號2樓友人黃進福住
    處，以吸食器加熱燒烤方式施用第2級毒品安非他命1次，嗣
    於94年1月20日凌晨4時30分許，經警持搜索票，在前開黃進
    福住處一併查獲，因而查知上情。
二、案經基隆市警察局第二分局報請臺灣基隆地方法院檢察署檢
    察官偵查起訴。
    理  由
一、訊據上訴人即被告乙○○，對於在上開時、地施用第1級毒
    品海洛因及第2級毒品安非他命之犯罪事實，固均坦承不諱
    ，但辯稱：伊於警察持搜索票進入黃進福住處時，即主動向
    警察表示伊有施用第1級毒品海洛因，此部分伊是自首云云
    。惟查：
    (一)按自首係以對於未發覺之犯罪，在有偵查犯罪職權之公務
　　　員知悉犯罪事實及犯人之前，向職司犯罪偵查之公務員坦
　　　承犯行，並接受法院之裁判而言；又所謂發覺，不以有偵
　　　查犯罪之機關或人員確知其人犯罪無誤為必要，祇須有確
  　　切之根據得為合理之可疑者，即足當之（最高法院94年度
　    台上字第1333號判決意旨參照）。從而：
    　本件基隆市警察局第二分局警員係持台灣基隆地方法院
      　法官核發之搜索票，於94年1月20日凌晨4時30分許，前
        往黃進福位於基隆市○○路52之1號2樓住處執行搜索，
　　　　而該搜索票記載搜索範圍為：「處所：基隆市○○路52
　　　　之1號2樓；身體：嫌疑人及在場人之身體；物件：嫌疑
　　　　人及在場人所使用之車輛」，有該搜索票影本1份附卷
　　　　可稽（見台灣基隆地方法院檢察署94年度毒偵字第335
　　　  號卷第19頁）。
      證人即當時帶隊前往執行搜索之基隆市警察局第二分局
        巡佐甲○○證稱：線民有情報表示有位謝進福在被搜索
        的處所賣毒品．．．，其等進入時，有看到被告、謝進
        福等人，以及毒品、吸食器都擺在桌上．．．，因通常
        和有毒品的人在一起，都有可能施用毒品，其等進去後
        ，看到有毒品和吸食器，所以其確定這個懷疑是真的．
        ．．，而後其詢問被告有無施用毒品時，被告才說其有
        施用海洛因，但不承認有施用安非他命等語（見本院卷
        第41頁至第44頁），而於查獲時，桌上確實擺有毒品、
        吸食器及摻有第1級毒品海洛因之香煙1支乙節，亦有現
        場照片6幀附卷可稽（見前開偵查卷第29頁、第32頁、
        33 頁），足見當時有偵查犯罪之基隆市警察局第二分
　　　　局巡佐甲○○已有確切之根據得為合理之懷疑，客觀上
　　　　應已發覺被告有施用第1級毒品海洛因之犯行；且由被
　　　　告於警詢中未敘及有施用第2級毒品安非他命之犯行，
  　　　而於偵訊時尚否認有施用第2級毒品安非他命之犯行（
    　　見前開偵查卷第51頁、本院卷第28頁、第43頁）觀之，
　　　　其於主觀上應無自首犯行之意思甚明，否則其何以仍於
　　　　偵查中有否認施用第2級毒品安非他命犯行之情事出現
　　　  ？
      綜核上情，被告所辯：施用第1級毒品海洛因部分，伊
    　　是自首云云，係事後卸責之詞，不足採信。至被告另聲
     　 請傳喚證人黃進福，證明伊此部分確有自首乙節，因究
        竟被告有無自首犯行，應以有偵查犯罪之人員即基隆市
        警察局第二分局巡佐甲○○之證述內容較符事實，而證
　　　　人甲○○業經本院傳喚到庭，並經交互詰問，故被告聲
　　　　請傳喚證人謝進福證述前開內容，即非必要，併此敘明
  　　　。
    (二)又被告為警查獲後所採集之尿液經送驗結果，確呈嗎啡、
      安非他命陽性反應，有臺灣尖端先進生技醫藥股份有限公
      司出具之濫用藥物檢驗報告1紙在卷足憑（見前開偵查卷
      第60頁），堪認被告前開自白施用第1級毒品海洛因及第2
      級毒品安非他命部分與事實相符，堪予採信。
    (三)另被告前因施用第2級毒品安非他命案件，經原審裁定送
      勒戒處所觀察勒戒後，認其有繼續施用之傾向，原審復以
      88 年度毒聲字第1040號裁定令入戒治處所施以強制戒治
      ，嗣戒治成效經評定為合格，而停止戒治付保護管束，至
      89年5月30日保護管束期滿，經台灣基隆地方法院檢察署
　　　檢察官於89年6月20日以89年度戒毒偵字第50號不起訴處
　　　分，有前開不起訴處分書影本及本院被告全國前案紀錄表
  　　1紙在卷可按（見前開偵查卷第55頁、本院卷第14頁），
    　足見被告係於強制戒治執行完畢後5年內再犯本案。
    (四)綜上所述，本件事證明確，被告之犯行洵堪認定。
二、核被告所為，係犯毒品危害防制條例第10條第1 項、第2 項
    之施用第1級毒品、第2級毒品罪。其持有第1級毒品海洛因
    及第2級毒品安非他命行為，應為施用之高度行為所吸收，
    均不另論罪。其所犯上開2罪間，犯意各別，行為分殊，應
    予分論併罰之。又其前於82年間，因違反肅清煙毒條例案件
    ，經原審判處應執行有期徒刑4年6月（嗣經本院駁回上訴確
    定）；於83年間，因違反麻醉藥品管理條例案件，經原審判
    處有期徒刑6年確定，嗣後經原審定執行刑為有期徒刑10年4
    月確定，而於執行中曾假釋後又遭撤銷假釋，故於93年4月
    21日始因縮刑期滿而執行完畢，有本院被告前案紀錄表1份
　　附卷可按，其係於受有期徒刑之執行完畢後，5年內再犯本
  　件有期徒刑以上之罪，為累犯，均應依法遞加重其刑。
三、原審調查結果，適用毒品危害防制條例第10條第1項、第2項
    ，刑法第11條前段、第47條、第51條第5款，就被告施用第1
    級毒品罪部分量處有期徒刑7月、施用第2級毒品罪部分量處
    有期徒刑4月，並定其應執行有期徒刑10月，經本院審酌被
    告之素行、施用毒品之次數、犯罪動機、目的、手段，及其
    智識程度、犯罪所生之危害，以及犯罪後之態度等一切情狀
    ，認原審前開量刑及認事用法，核無違誤，量刑亦稱妥適，
    被告上訴意旨，就其施用第1級毒品海洛因部分，主張係自
    首；就其施用第2級毒品安非他命部分，主張原審量刑過重
    云云，為無理由，均應予駁回。
據上論斷，應依刑事訴訟法第368條，判決如主文。
本案經檢察官沈明彥到庭執行職務。
中　　華　　民　　國　　94　　年　　7　　月　　26　　日
　　　　　　　　　刑事第十一庭審判長法  官  陳祐輔
                                    法  官  楊炳禎
                                    法  官  邱瑞祥
上正本證明與原本無異。
施用第1級毒品罪部分如不服本判決，應於收受送達後10日內向
本院提出上訴書狀，其未敘述上訴之理由者並得於提起上訴後10
日內向本院補提理由書（均須按他造當事人之人數附繕本）。施
用第2級毒品罪部分不得上訴。
                                    書記官  吳金來
中　　華　　民　　國　　94　　年　　7　　月　　26　　日
附錄本案論罪科刑法條全文 :
毒品危害防制條例第10條第1 項、第2 項：
施用第一級毒品者，處六月以上五年以下有期徒刑。
施用第二級毒品者，處三年以下有期徒刑。
